【裁判字號】    89,易,4317
【裁判日期】    900111
【裁判案由】    傷害等
【裁判全文】
臺灣板橋地方法院刑事判決                        八十九年度易字第四三一七號
    公  訴  人  臺灣板橋地方法院檢察署檢察官
    被      告  甲○○
                丙○○
右列被告因傷害案件，經檢察官提起公訴（八十九年度偵字第五七七九、一八四七八
號），本院判決如左：
    主  文
甲○○毀壞他人椅子壹把，足生損害於他人，處罰金貳仟元，如易服勞役，以佰元
折算壹日。
甲○○其餘被訴傷害部分無罪。
丙○○傷害人之身體，處拘役伍拾日，如易科罰金，以佰元折算壹日。
    事  實
一、緣甲○○為貨車司機，靠行在丙○○所經營之貨運行，民國（下同）八十九年三
    月十一日晚上八時許，甲○○前往臺北縣泰山鄉○○路一八一之一號丙○○住處
    ，向丙○○請領薪資時，因雙方意見不同，而生口角，甲○○基於毀損他人物品
    之犯意，毀壞丙○○所有椅子一把，足以生損害於丙○○。丙○○則基於普通傷
    害人身體之犯意，在其前開住處前毆打甲○○，致甲○○受有右側顴部瘀腫傷二
    乘二公分、左側頭部瘀腫傷二乘二公分、頭頂部瘀腫傷三乘三公分之傷害。
二、案經甲○○、丙○○訴由臺北縣警察局新莊分局報請臺灣板橋地方法院檢察署檢
    察官偵查起訴。
    事  實
壹、有罪部分：
一、訊據被告甲○○、丙○○分別矢口否認有毀損、傷害犯行，被告甲○○辯稱：當
    日伊與乙○○、丁○○二人至丙○○之貨運行要八十九年一月份之薪水，丙○○
    不肯給，伊即表示報警處理，臨走前有罵三字經，丙○○即跑出門外徒手毆打伊
    頭部，並用腳踢伊大腿，乙○○、丁○○二人見狀即將丙○○拉開，伊係前往請
    領薪資，無毀壞丙○○物品之必要云云。丙○○則辯稱：當日甲○○與與乙○○
    、丁○○二人至伊住處為請款之事找伊理論，雙方發生爭執，伊之配偶將稚齡子
    女帶往房內，甲○○等三人即將伊拖至屋外毆打，對方人多勢眾，伊自不可能毆
    打甲○○云云。惟查：被告甲○○於八十九年三月十一日晚上八時許，前往臺北
    縣泰鄉○○路一八一之一號向丙○○請領薪資，因雙方意見不同，而生爭執之事
    實，業據雙方供承在卷。丙○○住處之椅子被毀損之事實，業據丙○○於警訊時
    指訴在卷，被告甲○○因向丙○○請領薪資未果，於離去之時，口出惡言等情，
    為伊所自承，故伊於盛怒之下，動手毀壞丙○○之椅子，亦與常情無違，且有丙○○提出椅子毀壞之照片一禎在卷可稽，被告甲○○毀損犯行事證明確，洵堪認
    定。至被告丙○○傷害甲○○之事實，業據甲○○指訴歷歷，並經證人乙○○、
    丁○○證明屬實，且甲○○所提出之驗傷診斷證明書，上載甲○○頭部有三處傷
    痕，亦與甲○○所指被告丙○○打其頭部三下等語相符，足認甲○○指訴非虛，
    被告丙○○之傷害犯行事證亦明，足堪認定。
二、核被告甲○○所為，係犯刑法第三百五十四條毀損罪。被告丙○○所為，係犯刑
    法第二百七十七條第一項傷害罪。爰審酌被告二人犯罪之動機、目的、手段，犯
    罪時所受之刺激、犯罪所生之損害及其等品性、生活狀況、智識程度及犯罪後態
    度等一切情狀，分別量處如主文所示之刑，並諭知易服勞役、易科罰金之折算標
    準。
貳、無罪部分：
一、公訴意旨略以：被告甲○○於八十九年三月十一日晚上八時許，前往臺北縣泰鄉
    ○○路一八一之一號丙○○住處，向丙○○索討薪資時，因雙方意見不同，而生
    口角，甲○○即毆打丙○○，致丙○○受有左後頭頸擦傷二乘二公分、左手肘瘀
    腫傷二乘二公分。因認被告甲○○所為，涉有刑法第二百七十七條第一項傷害罪
    嫌。
二、按告訴人之告訴，本以使被告受刑事訴追為目的，故其陳述是否與事實相符，自
    應調查其他證據，以資審認，苟其所為攻擊之詞，尚有瑕疵，則在此瑕疵未予究
    明以前，即不能遽採為斷罪之基礎，最高法院著有六十九年台上字第九六九號判
    決可稽。
三、公訴人認被告甲○○涉有傷害犯行，無非以前揭事實業據丙○○指訴歷歷，並有
    驗傷診斷證明書在卷可稽，被告否認犯行不足採信，為主要論據。訊據被告甲○○堅詞否認有前揭傷害犯行，辯稱，伊與乙○○、丁○○前往丙○○住處，向丙○○索討薪資未果，反遭丙○○毆打，丙○○頸部擦傷係乙○○、丁○○二人於
    丙○○毆打伊時，在旁勸阻所致，手肘受傷係丙○○毆打伊不慎所自致云云。經
    查：告訴人丙○○指稱，被告甲○○夥同乙○○、丁○○前往渠住處，為請款之
    事與渠理論，將渠拖往屋外，由乙○○抓住渠右手、丁○○抓住渠左手，被告甲○○毆打渠頭部、手肘云云。惟按被告甲○○與乙○○、丁○○既係前往該處，
    為請款之事與丙○○生爭執，且於盛怒之下毀壞丙○○所有之椅子一把，參以伊
    三人與丙○○之體型相當等情，若果如丙○○所指，三人合力毆打丙○○，丙○○豈有可能僅係受有左後頭頸擦傷二乘二公分、左手肘瘀腫傷二乘二公分之傷害
    ，是被告甲○○辯稱，未毆打丙○○等語應堪採信。按諸開法條、判例意旨所示
    ，尚不得以告訴人尚有瑕疵之指訴，且無其他證據可佐之情況下，遽認被告甲○○有前揭傷害犯行。此外復查無其他積極證據足認被告甲○○有何傷害犯行，既
    不能證明其犯罪，自應對其為無罪之諭知。
據上論斷，應依刑事訴訟法第二百九十九條第一項前段、第三百零一條前段，刑法第
二百七十七條第一項、第三百五十四條、第四十一條、第四十二條第二項，罰金罰鍰
提高標準條例第一條前段、第二條，判決如主文。
本案經檢察官張云綺到庭執行職務
中      華      民      國    九十      年      一      月     十一     日
                                      台灣板橋地方法院刑事第四庭
                                          法  官  王  敏  慧
右正本證明與原本無異
如不服本判決應於送達後十日內向本院提出上訴狀
                                          書記官  廖  美  紅
中      華      民      國    九十      年      一      月     十六     日
附錄本案論罪科刑法條：
刑法第二百七十七條
傷害人之身體或健康者，處三年以下有期徒刑，拘役或一千元以下罰金。
犯前項之罪，因而致人於死者，處無期徒或七年以上有期徒刑；致重傷者，處三年以
上十年以下有期徒刑。
刑法第三百五十四條
毀棄、損壞前二條以外之他人之物或致令不堪用，足以生損害於公眾或他人者，處二
年以下有期徒刑、拘役或五百元以下罰金。


司法院資訊處製作；財團法人民間司法改革基金會備份。
